最高法院刑事判決　　　　　　　　　　　　　　　八十七年度台上字第二一一六號
　　上　訴　人　甲○○
右上訴人因妨害兵役案件，不服台灣高等法院中華民國八十七年四月二十九日第二審
判決（八十七年度上易字第一五七五號，起訴案號：台灣桃園地方法院檢察署八十四
年度偵字第一三五七五號），提起上訴，本院判決如左：
    主  文
上訴駁回。
    理  由
按刑事訴訟法第三百七十七條規定：上訴於第三審法院，非以判決違背法令為理由，
不得為之。是提起第三審上訴，應以原判決違背法令為理由，係屬法定要件。如果上
訴理由狀並未依據卷內訴訟資料，具體指摘原判決不適用何種法則或如何適用不當，
或所指摘原判決違法情事，顯與法律規定得為第三審上訴理由之違法情形，不相適合
時，均應認其上訴為違背法律上之程式，予以駁回。本件上訴人甲○○上訴意旨略稱
：伊觸犯妨害兵役之罪，實因未接獲召集令，不知何時應到何處報到，在前案執行中
，家裡發生變故，父母離異，住屋亦經債權人聲請法院查封，因而上訴人出獄後居無
定所，致未申報，懇請原宥上訴人誤觸刑章，將原判決撤銷發回台灣高等法院更審，
並從輕量刑等語。然查原判決認定上訴人係後備軍人，原住於桃園縣桃園市○○街四
五五巷三弄十四號，於民國八十四年九月初遷居他處，無故不依規定申報，致桃園縣
團管區司令部於同月一日所發應於同月十六日上午八時，前往宜蘭縣礁溪鄉陸軍明德
訓練班報到之因停回役第○九一號臨時召集令無法送達等事實，業已說明其所憑之證
據及其認定之理由甚詳。按量刑係實體法上賦予法院得為自由裁量之事項，原判決以
上訴人觸犯後備軍人居住處所遷移，無故不依規定申報，致使臨時召集令無法送達罪
（累犯），第一審判決量處上訴人有期徒刑八月，宣告褫奪公權三年，尚未逾越法律
所定之範圍，第一審判決並已說明於量刑時，已審酌刑法第五十七條所列之事項及其
他一切情狀，因認尚無不合，予以維持，駁回上訴人在第二審之上訴，難謂有何違誤
。又上訴人雖稱伊未收到前開臨時召集令，但此係上訴人居住處所遷移無故不依規定
申報之當然結果。上訴意旨未具體指摘原判決有何違背法令，徒以未收到召集令及家
中變故，原住屋經法院查封，致居無定所，而未向有關單位申報，請求撤銷原判決，
發回更審，從輕量刑云云。依首揭說明，顯非上訴第三審之適法理由。是其上訴違背
法律上之程式，應予駁回。
據上論結，應依刑事訴訟法第三百九十五條前段，判決如主文。
中      華      民      國    八十七    年      六      月     十八     日
                              最高法院刑事第七庭
                                  審判長法官  董  明  霈
                                        法官  丁  錦  清
                                        法官  賴  忠  星
                                        法官  林  茂  雄
                                        法官  王  居  財
      右正本證明與原本無異
                                              書  記  官
中      華      民      國    八十七    年      六      月    二十四    日
